【裁判字號】    95,訴,2341
【裁判日期】    951011
【裁判案由】    偽造文書等
【裁判全文】
臺灣臺中地方法院宣示判決筆錄          95年度訴字第2341號
公  訴  人  臺灣臺中地方法院檢察署檢察官
被      告  丙○○
                    國民
            丁○○
                    國民
                    （現在臺灣嘉義監獄另案執行中）
上列被告等因偽造文書等案件，經檢察官提起公訴（九十五年度
偵字第一二六七號），並聲請認罪協商，本院合議庭裁定由受命
法官獨任進行認罪協商程序後，於中華民國九十五年十月十一日
下午四時，在本院刑事第四法庭宣示判決，出席職員如下：
      法  官  林學晴
      書記官  賴淵瀛
      通  譯
法官起立朗讀判決主文、犯罪事實要旨、處罰條文、附記事項，
及告以上訴限制、期間並提出上訴狀之法院，且諭知記載其內容
：
一、主文：
    丙○○共同連續踰越牆垣竊盜，處有期徒刑壹年肆月，緩刑
    伍年。
    丁○○共同連續踰越牆垣竊盜，累犯，處有期徒刑壹年貳月
    。
二、犯罪事實要旨：
    丁○○曾因違反懲治盜匪條例案件，經法院判處有期徒刑
    八年四月確定，於民國九十三年三月二十五日因假釋出監付
    保護管束縮刑期滿，視為執行完畢。詎其猶不知悔改，復與
    丙○○基於意圖為自己不法所有之概括犯意聯絡，連續於（
    一）九十四年十月三十一日九時三十分許，至臺中縣大安鄉
    ○○村○○路一二○巷十五號被害人乙○○住處，由丁○○
    在外把風，丙○○翻越被害人乙○○住處圍牆，入內竊取乙○○所有現金新臺幣（下同）五千元、金飾十數條、數位相
    機一台、乙○○之子甲○○所有臺灣中小企業銀行存摺及印
    章等物得逞。其二人並推由丙○○於九十四年十月三十一日
    十六時十分許，持甲○○所有之臺灣中小企業銀行存摺及印
    章至臺灣中小企業銀行大甲分行，填寫提領四萬五千元之取
    款憑條，並盜蓋甲○○之印章在取款憑條存戶簽章處，偽造
    甲○○領取之四萬五千元之取款憑條一紙，連同甲○○之存
    摺，交給該銀行之承辨人員，以詐領甲○○之存款，而為行
    使，致該銀行之承辦人員誤信其係經甲○○之授權，乃交付
    四萬五千元予丙○○，得逞後，則與丁○○朋分花用，足生
    損害於甲○○及臺灣中小企業銀行大甲分行。（二）於九十
    四年十一月十五日十一時三十分許，丙○○、丁○○二人再
    至乙○○上開住處，由丁○○在外把風，丙○○翻越被害人
    乙○○住處圍牆，入內竊取乙○○所有金飾一條、甲○○臺
    灣銀行金融卡一張及電腦一台等物，得逞後，同日下午某時
    ，再推由丙○○即持臺灣銀行金融卡至臺灣銀行大甲分行自
    動櫃員機，以該金融卡插入提款機及鍵入密碼之不正方法，
    詐提三百元。金飾一條及電腦一台部分，則由丁○○變賣，
    變賣後二人朋分花用。嗣經乙○○發覺失竊報警，經警至乙○○之上開住處，採驗指紋，並送內政部警政署刑事警察局
    鑑驗後，發現該指紋為丙○○所有，而循線查獲上情。
三、處罰條文：
    刑法第三百二十一條第一項第二款。
四、附記事項：
  (一)查被告丙○○係以翻越被害人乙○○住處圍牆之方式入內
      行竊，業如前述，則被告所為顯該當於刑法第三百二十一
      條第一項第二款「踰越牆垣」之加重條件。是核被告所為
      ，係犯刑法第三百二十一條第一項第二款之踰越牆垣竊盜
      罪。檢察官誤認被告係犯刑法第三百二十條第一項之竊盜
      罪嫌，尚有未合，惟其起訴之社會基本事實既屬同一，本
      院仍應予審理，並變更起訴法條，先予敘明。
  (二)被告二人行為後，九十四年二月二日修正公布之刑法條文
      ，業於九十五年七月一日施行。按行為後法律有變更者，
      適用行為時之法律，但行為後之法律有利於行為人者，適
      用最有利於行為人之法律，修正後即現行刑法第二條第一
      項訂有明文。又按比較新舊法，應就罪刑有關之共犯、未
      遂犯、想像競合犯、牽連犯、連續犯、結合犯，以及累犯
      加重、自首減輕暨其他法定加減原因（如身分加減）與加
      減例等一切情形，綜其全部罪刑之結果而為比較，此有最
      高法院九十五年五月二十三日第八次刑庭會議決議第一、
      （四）則可資參照：
    1.共犯規定部分：
      被告二人行為時刑法第二十八條規定為：「二人以上共同
      實施犯罪之行為者，皆為正犯」，修正施行後之規定則為
      ：「二人以上共同實行犯罪之行為者，皆為正犯」，揆諸
      本條之修正理由係為釐清陰謀共同正犯、預備共同正犯是
      否合乎本條規定之正犯要件，經比較新、舊法結果，適用
      舊法對於被告並無不利，則依修正後之刑法第二條第一項
      前段，自應適用行為時即修正前之刑法第二十八條規定。
    2.牽連犯部分：
      被告二人行為後，刑法第五十五條後段牽連犯之規定，業
      於九十四年一月七日修正公布刪除，並於九十五年七月一
      日施行，此刪除雖非犯罪構成要件之變更，但顯已影響行
      為人刑罰之法律效果，自屬法律有變更，依新法第二條第
      一項規定，比較新、舊法結果，應適用較有利於被告之行
      為時法律即舊法論以牽連犯。
    3.連續犯部分：
      被告二人行為後，刑法第五十六條連續犯之規定，業於九
      十四年一月七日修正公布刪除，並於九十五年七月一日施
      行，則被告之犯行，因行為後新法業已刪除連續犯之規定
      ，此刪除雖非犯罪構成要件之變更，但顯已影響行為人刑
      罰之法律效果，自屬法律有變更，依新法第二條第一項規
      定，比較新、舊法結果，仍應適用較有利於被告之行為時
      法律即舊法論以連續犯。
   4. 累犯部分：
      復以，被告二人行為時，刑法第四十七條累犯規定為：「
      受有期徒刑之執行完畢，或受無期徒刑或有期徒刑一部之
      執行而赦免後，五年以內再犯有期徒刑以上之罪者，為累
      犯，加重本刑至二分之一。」，修正後之刑法第四十七條
      規定第一項則為：「受徒刑之執行完畢，或一部之執行而
      赦免後，五年以內故意再犯有期徒刑以上之罪者，為累犯
      ，加重本刑至二分之一。」，查本件被告丁○○曾受有期
      徒刑執行完畢，有臺灣高等法院被告前案紀錄表、臺灣臺
      中地方法院檢察署刑案資料查註紀錄表各一份在卷可按，
      其於五年以內故意再犯本案有期徒刑以上之罪，是不論依
      新法或舊法均構成累犯，則修正前刑法關於累犯之規定，
      對被告並無不利之情形。
    5.綜合上述各條文修正前、後之比較，揆諸前揭最高法院決
      議及修正後刑法第二條第一項規定之「從舊從輕」原則，
      被告自應適用其行為時之法律，即修正前刑法之相關規定
      ，予以論處。
  (三)被告二人前後二次竊盜行為，均同時竊取被害人乙○○、
      甲○○之財物，為想像競合犯，惟此部分之犯行與所犯之
      加重竊盜罪、偽造文書罪、行使偽造文書罪間具有牽連犯
      之裁判上一罪關係，仍應從一重論以逾越牆垣竊盜罪。
  (四)至於臺灣中小企業銀行取款憑條上「甲○○」印文三枚，
      係被告盜用「甲○○」真正之印章所為之印文，並非偽造
      之印文，無從依刑法第二百十九條之規定宣告沒收（最高
      法院四十八年臺上字第一一三號判例參照），又被告所偽
      造之取款憑條單，業已交由臺灣中小企業銀行保管中，非
      屬被告所有，亦不另為沒收之諭知；又被告二人前開（二
      ）犯罪事實中，以被害人甲○○之提款卡提領款項時，收
      執有自動提款機出具之明細表一張，惟該明細表業經被告
      二人棄置而未能扣案，業經被告丙○○陳明在卷，其既經
      滅失，亦不另為沒收宣告之諭知，均附此敘明。
  (五)另被害人乙○○、甲○○與被告丙○○就本案業經雙方同
      意和解，並於九十五年九月二十五日簽定和解書，其和解
      條件為：1.被告丙○○同意於九十五年九月二十五日前給
      付被害人乙○○、甲○○二人共新臺幣二十五萬元；2.被
      害人乙○○、甲○○同意放棄其餘對丙○○之民事請求；
      3.被害人乙○○、甲○○對丙○○之刑事責任不予追究，
      並同意給予丙○○自新之機會，有和解書一份附卷可稽（
      被告業於九十五年九月二十五日履行完畢，有彰化銀行匯
      款回條聯一紙在卷可憑）。
五、本協商判決除有刑事訴訟法第四百五十五條之四第一項第一
    款於本訊問程序終結前，被告撤銷協商合意或檢察官撤回協
    商聲請者；第二款被告協商之意思非出於自由意志者；第四
    款被告所犯之罪非第四百五十五條之二第一項所定得以協商
    判決者；第六款被告有其他較重之裁判上一罪之犯罪事實者
    ；第七款法院認應諭知免刑或免訴、不受理者情形之一，及
    違反同條第二項「法院應於協商合意範圍內為判決；法院為
    協商判決所科之刑，以宣告緩刑或二年以下有期徒刑、拘役
    或罰金為限」之規定者外，不得上訴。
六、如有上開可得上訴情形，得自收受宣示判決筆錄送達之日起
    十日內，向本院提出上訴書狀，上訴於第二審法院。
中    華    民    國    95    年    10    月    11    日
                  臺灣臺中地方法院刑事第四庭
                                    書記官  賴淵瀛
                                    法  官  林學晴
上筆錄正本證明與原本無異。
                                    書記官  賴淵瀛
中    華    民    國    95    年    10    月    11    日


司法院資訊處製作；財團法人民間司法改革基金會備份。
